臺灣嘉義地方法院刑事判決　　　　　　　　94年度訴字第84號
公　訴　人　臺灣嘉義地方法院檢察署檢察官
被　　　告　甲○○　男　28歲.
　　　　　　　　　　　40號
上列被告因違反毒品危害防制條例案件，經檢察官提起公訴（九
十四年度偵緝字第四十四號、九十四年度偵緝字第四十三號、九
十四年度毒偵緝第十八號）及移送併辦（九十四年度毒偵字第四
六０號），本院合議庭裁定由受命法官以簡式程序進行審理，判
決如下：
    主  文
甲○○連續施用第二級毒品，處有期徒刑伍月，如易科罰金，以
參佰元折算壹日。又無故不參加點閱召集，處有期徒刑貳月，如
易科罰金，以參佰元折算壹日。又轉讓第二級毒品，處有期徒刑
陸月，如易科罰金，以參佰元折算壹日。應執行有期徒刑壹年，
如易科罰金，以參佰元折算壹日。
    事  實
一、甲○○前於民國九十二年間因施用毒品案件，經本院裁定送
    觀察、勒戒後，認無繼續施用毒品之傾向，於九十二年十二
    月二十五日執行完畢釋放。詎甲○○竟仍不知悔改，另基於
    施用第二級毒品甲基安非他命（起訴書誤載為安非他命）之
    概括犯意，自九十三年六月中旬某日起至九十四年一月十九
    日十八時許止，在其位於嘉義縣梅山鄉市○○村○鄰一
    一０巷四十號之住處二樓廁所內，依四天至五天施用一次之
    頻率，以將甲基安非他命置於燈泡製成之吸食器內，點火烘
    烤吸食煙霧之方式，連續施用甲基安非他命多次。嗣於九十
    三年十一月二日十四時四十五分許及九十四年一月二十日零
    時二十分，在上開住處先後二次為警查獲，而於九十三年十
    一月二日十六時三十分許及九十四年一月二十日三時許，得
    甲○○同意後採其尿液送驗，其結果均呈甲基安非他命陽性
    反應（涉嫌施用第一級毒品部分，另案由本院審理中），始
    知上情。
二、甲○○係九十三年度後備軍人精誠九五二０之一號點閱召集
    應召員，應於九十三年十月五日八時，至位於嘉義縣水上鄉
    三鎮村二十之二號之聯勤第五地區支援指揮部中部地區補給
    庫南靖油料中心報到，其召集令經郵遞送達，且由甲○○親
    自收受，然甲○○竟無故未向點召部隊報到，而不參加該次
    點閱召集。
三、甲○○明知第二級毒品甲基安非他命不得非法持有、轉讓，
    另基於轉讓第二級毒品之犯意，於九十三年十月十九日二十
    一時許，在其位於嘉義縣梅山鄉市○○村○鄰一一０巷
    四十號之住處內，轉讓第二級甲基毒品安非他命予友人何恒
    信（何恒信涉嫌施用第二級毒品部分，另案經本院判處有期
    徒刑六月）一次。嗣於九十三年十一月二十二日七時三十分
    許，何恒信在嘉義縣梅山鄉○○村○○○鄰○○街三十三巷
    二號住處為警搜索查獲，而供出毒品來源，始為警循線查獲
    上情。
四、案經嘉義後備司令部移送臺灣嘉義地方院檢察署檢察官偵查
    ，以及嘉義縣警察局民雄分局、嘉義縣警察局竹崎分局報請
    臺灣嘉義地方院檢察署檢察官偵查起訴及移送併辦。
    理  由
一、上開事實一部分：
    訊據被告甲○○於本院行準備程序時及審理時均坦承不諱（
    見本院卷第119頁、第128頁、第131頁）；參以於九十三年
    十一月二日十六時三十分許及九十四年一月二十日三時許，
    先後二次得被告同意後採其尿液送驗，其結果均確呈甲基安
    非他命陽性反應等情，亦有嘉義縣衛生局煙毒尿液檢驗單及
    代號與真實姓名對照表各二紙在卷可稽（見嘉義縣警察局民
    雄分局警卷第11頁、第12頁；嘉義縣警察局竹崎分局警卷第
    5頁、第6頁），均足資擔保被告所為之上開任意性自白具有
    相當程度之真實性，而得使本院確信被告上述自白之犯罪事
    實確屬真實，自應堪採信。又被告前於九十二年間因施用毒
    品案件，經本院裁定送觀察、勒戒後，認無繼續施用毒品之
    傾向，而於九十二年十二月二十五日執行完畢釋放等情，有
    臺灣高等法院被告施用毒品紀錄表、在監在押全國紀錄表、
    臺灣高等法院被告全國前案紀錄表各乙件附卷可佐。是被告
    於觀察、勒戒執行完畢釋放後，五年內再犯施用甲基安非他
    命毒品之犯行，洵堪認定，應依法論科。
二、上開事實二部分：
    訊據被告甲○○於警詢時、本院行準備程序時及審理時均坦
    承不諱（見本院卷第119頁、第128頁、第13 2頁），復有聯
    勤第五地區支援指揮部中部地區補給庫南靖油料中心九十三
    年十月二十六日陳桂字地0930000636號函附嘉義後備司令部
    九十三年度輔助軍事勤務召集訓練成效資料乙份、嘉義後備
    司令部列管後備軍人未到人員移送法辦年籍表二紙附卷可稽
    ，均足資擔保被告所為之上開任意性自白確與事實相符，堪
    以採信。是被告上開事實二部分犯行事證明確，應依法論科
    。
三、上開事實三部分：
    訊據被告甲○○固不否認證人何恒信在伊住處曾向伊討取甲
    基安非他命，並由伊處取得甲基安非他命之事實，然仍辯稱
    ：伊係與證人何恒信一起去購買後，證人何恒信自己拿走云
    云。惟查，被告於九十三年十一月二日警詢時供承：證人何
    恒信在其住處施用安非他命後，向伊討取毒品，而因為伊與
    證人何恒信為朋友關係，就給他且未收取金錢（見民雄分局
    警卷第6頁、第7頁）等語，核與證人何恒信於偵查中結證稱
    ：因為伊與被告是好朋友，其毒品係向被告所拿取，被告並
    未跟伊拿錢（見九十三年度偵字第七０八四號偵查卷第 7頁
    ）等語相符，足認被告確有轉讓甲基安非他命予證人何恒信
    之事實無訛；況觀諸被告於本院審理時先辯稱：「‧‧‧那
    時候我們公家一起去買的，我們施用完，他有拿走，沒有跟
    我說，只拿一些些走而已，多少我不是很清楚。」（見本院
    卷第 132頁）云云，然經本院以其偵查中之供詞加以質問，
    被告復改口供稱：「（問：為何在檢察官那邊說第二次才跟
    何恒信一起去購買？）沒有錯，第一次是我自己去買的，何
    恒信有跟我討，我有給他，他只跟我拿那一次而已。」（見
    本院卷第 133頁）等語，足見被告上開辯詞前後已難謂一致
    ，顯有瑕疵可指，是所辯稱安非他命係伊與證人何恒信一起
    去購買，而證人何恒信自己拿走云云，實係杜撰卸責之詞，
    並不足採。是被告上開事實三部分犯行，至堪認定，應依法
    論科。
四、按甲基安非他命屬毒品危害防制條例所定之第二級毒品。故
    核被告甲○○上開事實一部分所為，係犯毒品危害防制條例
    第十條第二項之施用第二級毒品罪；其施用前持有甲基安非
    他命之低度行為，為施用之高度行為所吸收，不另論罪。再
    被告上揭多次施用甲基安非他命之行為，時間緊接，且觸犯
    犯罪構成要件相同之罪名，顯係基於概括犯意反覆為之，應
    依連續犯規定論以一罪，並加重其刑。至被告上開於九十三
    年十二月一日起至九十四年一月十九日止之施用第二級毒品
    犯行，起訴意旨雖未論及，然與起訴書所載部分施用第二級
    毒品犯行有連續犯之裁判上一罪關係，應為起訴效力所及，
    本院自得併予審判，附此敘明。又被告上開事實二部分所為
    ，係犯妨害兵役治罪條例第六條第二項前段無故不參加點閱
    召集罪；被告上開事實三部分所為，係犯毒品危害防制條例
    第八條第二項之轉讓第二級毒品罪。而其轉讓前持有第二級
    毒品甲基安非他命之低度行為，已為其上開施用毒品之高度
    行為所吸收，業如前述，不另論罪，亦併此敘明。而被告所
    犯上開三罪，罪名互異，犯意各別，應分論併罰。爰審酌被
    告無故不參加點閱召集，忽視後備軍人動員制度，影響國家
    後備軍人之管理，且其前曾施用毒品而經觀察、勒戒程序，
    未思悔改復行施用，顯然缺乏禁絕毒害決心，竟又另行轉讓
    第二級毒品予友人施用，而使毒害除戕害自身健康外更擴及
    他人，以及被告施用毒品之頻率、次數，與被告於本院審理
    中尚能坦承犯行之態度等一切情狀，分別量處如主文所示之
    刑，並定其應執行之刑，以資懲儆。
據上論斷，應依刑事訴訟法第二百七十三條之一第一項、第二百
九十九條第一項前段，毒品危害防制條例第八條第二項、第十條
第二項，妨害兵役治罪條例第六條第二項前段，刑法第十一條、
第五十六條、第五十一條第五款、第四十一條第一項前段，罰金
罰鍰提高標準條例第二條，判決如主文。
本案經檢察官陳鈴香到庭執行職務
中　　華　　民　　國　　94　　年　　6　　月　　30　　 日
                  刑事第四庭    法　官  曾  宏  揚
上列正本證明與原本無異。
如不服本判決，應於判決送達後10日內向本院提出上訴狀（應附
繕本）。告訴人或被害人如對於本判決不服者，應具備理由請求
檢察官上訴，其上訴期間之計算係以檢察官收受判決正本之日期
為準。
中　　華　　民　　國　　94　　年　　6　　月　　30　　 日
                                書記官  陳  慶  昀
附錄論罪科刑法條：
毒品危害防制條例第八條
轉讓第一級毒品者，處一年以上七年以下有期徒刑，得併科新臺
幣一百萬元以下罰金。
轉讓第二級毒品者，處六月以上五年以下有期徒刑，得併科新臺
幣七十萬元以下罰金。
轉讓第三級毒品者，處三年以下有期徒刑，得併科新臺幣三十萬
元以下罰金。
轉讓第四級毒品者，處一年以下有期徒刑，得併科新臺幣十萬元
以下罰金。
前四項之未遂犯罰之。
轉讓毒品達一定數量者，加重其刑至二分之一，其標準由行政院
定之。
毒品危害防制條例第十條
施用第一級毒品者，處六月以上五年以下有期徒刑。
施用第二級毒品者，處三年以下有期徒刑。
妨害兵役治罪條例第六條
意圖避免教育召集或勤務召集，而有下列行為之一者，處三年以
下有期徒刑：
一  捏造免役、除役、轉役或免除召集原因者。
二  毀傷身體者。
三  拒絕接受召集令者。
四  應受召集，無故逾應召期限二日者。
五  使人頂替本人應召者。
無故不參加點閱召集，或意圖避免點閱召集，而有前項第一款至
第三款及第五款行為之一者，處一年以下有期徒刑、拘役或科新
臺幣九萬元以下罰金。
國民兵為避免應召集輔助軍事勤務犯第一項之罪者，處三年以下
有期徒刑。
